最高法院刑事判決　　　　　　　　　　111年度台上字第2920號
上　訴　人　張政中






上列上訴人因加重詐欺案件，不服臺灣高等法院中華民國111 年
4 月13日第二審判決（111 年度上訴字第753 號，起訴案號：臺
灣基隆地方檢察署110 年度偵緝字第94、95、96號），提起上訴
，本院判決如下：
    主  文
上訴駁回。
    理  由
壹、關於加重詐欺（即第一審判決附表〈下稱附表〉編號1 至 3
    、5 至10）部分：
一、按刑事訴訟法第377 條規定，上訴於第三審法院，非以判決
    違背法令為理由，不得為之。是提起第三審上訴，應以原判
    決違背法令為理由，係屬法定要件。如果上訴理由書狀並未
    依據卷內訴訟資料，具體指摘原判決不適用何種法則或如何
    適用不當，或所指摘原判決違法情事，顯與法律規定得為第
    三審上訴理由之違法情形，不相適合時，均應認其上訴為違
    背法律上之程式，予以駁回。
二、本件原審審理結果，認定上訴人張政中有第一審判決事實欄
    一（即附表編號1 至3 、5 至10部分）所載之犯行明確，因
    而維持第一審論處其以網際網路對公眾散布而犯詐欺取財 9
    罪刑併諭知沒收之判決，駁回其該部分在第二審之上訴，已
    引據第一審判決載敘並補充說明其認定各該犯罪事實所憑之
    證據及其認定之理由，對於上訴人所辯係與施瑞萍、蔡宗辰
    （2 人均經檢察官不起訴處分確定）共同犯罪等語認非可採
    ，亦已依據卷內資料詳加指駁，有卷存資料可資覆按。又刑
    之量定，係實體法上賦予法院得依職權自由裁量之事項，苟
    已以行為人之責任為基礎，並斟酌刑法第57條各款所列情狀
    ，在法定刑度內，酌量科刑，無偏執一端，致明顯失出失入
    情形，且其執行刑之量定，未違反刑法第51條各款所定之方
    法或範圍，又無明顯悖於前述量刑原則或整體法律秩序之理
    念，即不得任意指為違法或不當，以為第三審上訴之理由。
    原判決就上訴人所犯如附表編號1至3、5 至10所示之各罪，
    說明第一審判決已具體審酌刑法第57條科刑等一切情狀，並
    載敘如何有依累犯規定加重其刑之理由，在罪責原則下適正
    行使其量刑之裁量權，維持第一審科處所示之刑，核其量定
    之刑罰，已兼顧相關有利與不利之科刑資料，就所定之執行
    刑非以累加方式，亦給予相當幅度之恤刑，難認有裁量權濫
    用之違法情形，自不得任意指摘或擷取其中片段執為第三審
    之上訴理由。
三、上訴意旨猶以：其坦承犯行，也願意承擔過錯，惟本案尚有
    共犯施瑞萍、蔡宗辰，為何僅由其獨自承擔刑責等詞，指摘
    原判決量刑過重，並非依據卷內訴訟資料具體指摘原判決有
    何違背法令之情形，徒就原審採證認事及量刑職權之適法行
    使，以及原判決已明確論斷說明之事項，以自己之說詞，任
    意指為違法，要與法律規定得為第三審上訴理由之違法情形
    ，不相適合。應認其此部分之上訴為違背法律上之程式，予
    以駁回。又本件為程序判決，上訴人上訴請求本院從輕量刑
    ，尚無從審酌，附予敘明。
貳、關於普通詐欺（即附表編號4）部分： 
一、按刑事訴訟法第376 條第1 項所列各罪之案件，經第二審判
    決者，除第一審法院所為無罪、免訴、不受理或管轄錯誤之
    判決，經第二審法院撤銷並諭知有罪之判決者外，不得上訴
    於第三審法院，亦為該法條所明定。
二、上訴人另因詐欺案件，經原審判決後，表明全部上訴，惟關
    於事實欄二（即附表編號4 ）部分，原審係維持第一審依刑
    法第339 條第1 項論處詐欺取財罪刑併諭知沒收之判決，核
    屬刑事訴訟法第376 條第1 項第4 款之案件，自不得上訴於
    第三審法院，上訴人猶就此部分提起上訴，顯為法所不許，
    應併予駁回。
據上論結，應依刑事訴訟法第395條前段，判決如主文。
中    華    民    國   111    年    6     月    15    日
                  刑事第七庭審判長法  官  段  景  榕  
                                  法  官  沈  揚  仁  
                                  法  官  汪  梅  芬  
                                  法  官  宋  松  璟  
                                  法  官  楊  力  進  
本件正本證明與原本無異
                                  書記官
中    華    民    國   111    年    6     月    16    日